臺灣高等法院刑事判決
108年度上訴字第4067號
上  訴  人  
即  被  告  陳建華  



選任辯護人  吳仁堯法扶律師
上列上訴人因詐欺等案件，不服臺灣臺北地方法院108年度訴字
第368號、108年度易字第610號，中華民國108年11月12日第一審
判決（起訴案號：臺灣基隆地方檢察署107年度偵字第5057、53
54號、臺灣臺北地方檢察署107年度偵字第24492、24957、2525
3、26236號，及移送併辦案號：臺灣臺北地方檢察署108年度偵
字第6214號），提起上訴，本院判決如下：
　  主  文 
原判決關於有罪之主刑部分，暨定應執行刑部分，均撤銷。
陳建華犯如附表一主文欄所示之罪，共伍罪，均累犯，各處如附
表一主文欄所示之刑。應執行有期徒刑貳年拾月。
其他上訴駁回。
    事  實
一、陳建華於民國107 年8 月間之某日，加入真實姓名、年籍不
    詳，綽號「阿川」（下稱「阿川」）、「阿成」（下稱「阿
    成」）等成年人所屬成員為三人以上，但確定人數不詳之詐
    欺集團，與該詐欺集團成員共同意圖為自己不法之所有，基
    於三人以上詐欺取財之犯意聯絡，先由集團成員施用詐術，
    使被害人等分別陷於錯誤，而依指示將款項匯入指定帳戶內
    （就各該被害人等遭詐騙手法、匯款或轉帳金額、詐騙帳戶
    帳號等節，詳如附表一所示）；「阿成」並以電話指示陳建
    華，至指定處所領取如附表一所示詐騙帳戶之提款卡及密碼
    ，由陳建華於各被害人完成匯款後，依指示將詐騙款項領出
    後繳回（提領時間、地點及金額，詳如附表二所示），並約
    定每日提款基本報酬為新臺幣（下同）1千元。嗣如附表一
    所示之被害人察覺有異報警處理，警方循線調查，始悉上情
    。
二、案經黃子嘉訴由屏東縣政府警察局屏東分局及基隆市政府警
    察局第二分局報請臺灣基隆地方檢察署(下稱基隆地檢署)檢
    察官偵查起訴；王瓏瓏等如附表一所示之人分別訴由臺北市
    政府警察局中山、信義、松山分局報告臺灣臺北地方檢察署
    (下稱臺北地檢署)檢察官偵查起訴及移送併辦。
　　理  由
壹、程序方面
一、供述證據：按被告以外之人於審判外之言詞或書面陳述，除
    法律有規定者外，不得作為證據，刑事訴訟法第159 條第1
    項定有明文；惟被告以外之人於審判外之陳述，雖不符同法
    第159 條之1 至第159 之4 之規定，而經當事人於審判程序
    同意作為證據，法院審酌該言詞陳述或書面陳述作成時之情
    況，認為適當者，亦得為證據。又當事人、代理人或辯護人
    於法院調查證據時，知有第159 條第1 項不得為證據之情形
    ，而未於言詞辯論終結前聲明異議者，視為有前項之同意，
    同法第159 條之5 第1 、2 項亦定有明文。本件檢察官、上
    訴人即被告陳建華(下稱被告)及其選任辯護人就本判決所引
    用被告以外之人於審判外之言詞或書面陳述之證據能力，於
    本院準備程序、審判期日中均未予爭執，且迄至言詞辯論終
    結前亦未聲明異議，本院審酌該等具有傳聞證據性質之證據
    製作時之情況，並無不能自由陳述之情形，亦未見有何違法
    取證或其他瑕疵，且與待證事實具有關聯性，認為以之作為
    證據應屬適當，自均有證據能力。
二、非供述證據：本院以下所引用非供述證據部分，並無證據證
    明係公務員違背法定程序所取得，是依刑事訴訟法第158 條
    之4 反面解釋，即具證據能力。
貳、實體方面
一、認定犯罪事實所依憑之證據及理由
  ㈠上揭客觀之犯罪事實，業據被告於原審及本院均坦承不諱（
    原審訴字卷㈡第84、221頁，本院卷第83、96、128、140、14
    2頁），並有被告提款之監視器錄影畫面翻拍照片（臺北地
    檢署107年度偵字第24492 號卷【下稱偵24492 卷】第43至5
    5頁，基隆地檢署107 年度偵字第5057號卷【下稱偵5057卷
    】第13頁，臺北地檢署107 年度偵字第24957 號卷【下稱偵
    24957卷】第35至43頁、107 年度偵字第25253 號卷【下稱
    偵25253 卷】第35至37頁、107 年度偵字第26236號卷【下
    稱偵26236 卷】第51至59頁），及中華郵政帳號0000000000
    0000號之客戶基本資料及107 年7 月1 日至同年8 月31日交
    易明細（偵5354卷第17至18頁）、兆豐銀行000-0000000000
    0 號交易明細（臺北地檢署108 年度偵字第6214號卷【下稱
    偵6214卷】第49頁)、國泰世華商業銀行存匯作業管理部107
     年10月31日國世存匯作業字第1070088724 號函暨所附帳號
    000000000000號之客戶基本資料查詢及107 年8 月1 日至同
    年9 月30日交易明細（偵25253 卷第73至79頁），及如附表
    一各該「證據名稱及出處」欄位所示之證據資料附卷可稽，
    足認被告上開任意性自白與事實相符，應堪採認。
  ㈡按共同實施犯罪行為之人，在合同意思範圍以內，各自分擔
    犯罪行為之一部，相互利用他人之行為，以達其犯罪之目的
    者，即應對於全部所發生之結果，共同負責；刑法之共同正
    犯，包括共謀共同正犯及實行共同正犯二者在內；祇須行為
    人有以共同犯罪之意思，參與共同犯罪計畫之擬定，互為利
    用他人實行犯罪構成要件之行為，完成其等犯罪計畫，即克
    當之，不以每一行為人均實際參與部分構成要件行為或分取
    犯罪利得為必要（最高法院28年上字第3110號判例、96年度
    台上字第1882號判決意旨參照）。本案被告雖未實際撥打詐
    騙電話，且與其他詐欺成員間亦未必相識，惟其既可預見其
    與其他身分不詳之人可能從事詐欺取財之犯行，仍因貪圖小
    利而參與其中，擔任「車手」負責提領贓款，係詐欺犯罪計
    畫不可或缺之重要部分，足徵被告係基於為自己及他人犯罪
    之意思參與該集團之分工，並分擔犯罪行為之一部，依上開
    說明，自應就其參與犯行所生之全部犯罪結果共同負責。再
    依被告於警詢及本院均自陳：其係由「阿川」應徵工作，再
    由「阿成」電話指示持卡片提款並收款，「阿川」、「阿成
    」聽聲音便知並非同一人等語（偵24957卷第14頁，本院卷
    第95頁），足認引介被告加入詐欺集團之人與之後電話聯繫
    指示提款及收款之人，並非同一人，而係由另一不詳同夥收
    取款項及提款卡。準此，已可證參與本案詐欺犯罪者至少有
    3 人以上，且被告對於參與詐欺犯行之成員含自己達3 人以
    上之事實，亦有所認識。是被告上訴辯稱：其僅成立普通詐
    欺取財犯行云云，及辯護人辯以：被告與「阿川」、「阿成
    」並無主觀之犯意聯絡，被告之行為應評價為普通詐欺取財
    罪，而不論以加重詐欺取財罪云云，自無足採。 
  ㈢綜上所述，本件事證明確，被告前開3人以上共同詐欺取財犯
    行均堪認定，均應依法論科。
二、論罪部分
　㈠按刑法於103 年6 月18日增訂刑法第339 條之4 規定，就該
　  條第1 項第2 款之加重事由，立法理由明載：「多人共同行
    使詐術手段，易使被害人陷於錯誤，其主觀惡性較單1 個人
    行使詐術為重，有加重處罰之必要，爰仿照本法第222 條第
    1 項第1 款之立法例，將『三人以上共同犯之』列為第2 款之
    加重處罰事由。又本款所謂『三人以上共同犯之』，不限於實
    施共同正犯，尚包含同謀共同正犯。」查本件詐欺取財犯行
    有3 人以上共同參與，業如前述，是核被告就附表一編號1
    至5所為，均係犯刑法第339 條之4 第1 項第2 款之三人以
    上共同詐欺取財罪。
  ㈡被告與「阿川」、「阿成」等不詳同夥間，就上開犯行均有
    犯意聯絡及行為分擔，應論以共同正犯。又被告多次提領同
    一告訴人或被害人受騙所匯入之款項，其行為係於密接之時
    間實施，侵害同一法益，各行為之獨立性薄弱，依一般社會
    通念，應評價為數個舉動之接續進行，均為接續犯，而各論
    以一罪。再按行為基於單一犯意，於同時、同地或密切接近
    之時地實行數行為，侵害同一之法益，各行為之獨立性極為
    薄弱，依一般社會健全觀念，在時間差距上，難以強行分開
    ，在刑法評價上，以視為數個舉動之接續施行，合為包括之
    一行為予以評價，較為合理者，始屬接續犯，而為包括之一
    罪。然若如客觀上有先後數行為，主觀上基於一個概括之犯
    意，逐次實行而具連續性，其每一前行為與次行為，依一般
    社會健全觀念，在時間差距上，可以分開，在刑法評價上，
    各具獨立性，每次行為皆可獨立成罪，縱構成同一之罪名，
    亦應依數罪併罰之例予以分論併罰。而刑法處罰之加重詐欺
    取財罪係侵害個人財產法益之犯罪，其罪數計算，依一般社
    會通念，應以被害人數、被害次數之多寡，決定其犯罪之罪
    數（最高法院108 年度台上字第274 號判決意旨參照）。被
    告就附表一編號1 至5所犯三人以上共同詐欺取財各罪間，
    均係侵害個人財產法益之犯罪，其各行為間，依一般社會健
    全觀念，其時間可以區隔，且侵害法益不同，而各具獨立性
    ，是認被告就附表一編號1 至5所示各罪間，犯意各別，行
    為互殊，應予分論併罰。
  ㈢依108 年2 月22日公布之司法院釋字第775 號解釋文：「刑
    法第47條第1 項規定：『受徒刑之執行完畢，或一部之執行
    而赦免後，5 年以內故意再犯有期徒刑以上之罪者，為累犯
    ，加重本刑至二分之一。』有關累犯加重本刑部分，不生違
    反憲法一行為不二罰原則之問題。惟其不分情節，基於累犯
    者有其特別惡性及對刑罰反應力薄弱等立法理由，一律加重
    最低本刑，於不符合刑法第59條所定要件之情形下，致生行
    為人所受之刑罰超過其所應負擔罪責之個案，其人身自由因
    此遭受過苛之侵害部分，對人民受憲法第8 條保障之人身自
    由所為限制，不符憲法罪刑相當原則，牴觸憲法第23條比例
    原則。於此範圍內，有關機關應自本解釋公布之日起2 年內
    ，依本解釋意旨修正之。於修正前，為避免發生上述罪刑不
    相當之情形，法院就該個案應依本解釋意旨，裁量是否加重
    最低本刑。」是在該解釋文公布後，本院即應依此就個案裁
    量是否有依刑法第47條第1 項規定加重最低本刑之必要。本
    件被告前因違反毒品危害防制條例案件，經臺灣桃園地方法
    院以99年度重訴字第83號判決，判處有期徒刑3 年8 月（共
    2罪），應執行有期徒刑7 年2 月，經本院以100 年度上訴
    字第1136號判決，撤銷改判有期徒刑3 年8 月、3 年6 月，
    應執行有期徒刑7 年，再經最高法院以100 年度台上字第54
    64號判決駁回上訴確定，於104 年9 月9 日因縮短刑期假釋
    出監並付保護管束，於106 年6 月25日假釋期滿未經撤銷，
    視為執行完畢，有本院被告前案紀錄表在卷可稽，其於5 年
    以內故意再犯本件有期徒刑以上之前開5罪，均為累犯。惟
    經本院審酌被告所犯之前案為毒品案件，與本案所犯加重詐
    欺取財罪間不具有相同或類似之性質，且審慎考量本案情節
    、被告之主觀惡性、危害程度及罪刑相當原則，爰不依刑法
    第47條第1 項規定加重其最低本刑。
三、不另為無罪之諭知部分
  ㈠公訴意旨另以：被告自107 年8 月初，參與具有持續性及牟
    利性之有結構性之詐欺集團擔任車手，並就前開告訴人或被
    害人等於本案遭詐騙之犯行，分擔事實欄所載行為之一部。
    因認被告此部分亦涉犯組織犯罪防制條例第3 條第1 項後段
    之參與犯罪組織罪嫌云云。
  ㈡訊據被告堅決否認有何前揭參與犯罪組織罪嫌，辯稱：其沒
    有與對方碰過面，他們都是用電話指示其等語。而公訴意旨
    認被告涉犯前開犯行，無非係以被告之自白、告訴人等之指
    訴及相關報案資料、前開相關銀行帳戶基本資料及交易明細
    ，與被告提款之監視器錄影畫面翻拍照片等為其論據。
  ㈢按組織犯罪防制條例第2 條於106 年4 月19日修正公布，並
    依同條例第19條規定，自公布日施行，該條例第2 條原規定
    ：「本條例所稱犯罪組織，係指3 人以上，有內部管理結構
    ，以犯罪為宗旨或以其成員從事犯罪活動，具有集團性、常
    習性及脅迫性或暴力性之組織」，於106 年4 月19日修正為
    ：「本條例所稱犯罪組織，指3 人以上，以實施強暴、脅迫
    、詐術、恐嚇為手段或最重本刑逾5 年有期徒刑之刑之罪，
    所組成具有持續性及牟利性之有結構性組織。前項有結構性
    組織，指非為立即實施犯罪而隨意組成，不以具有名稱、規
    約、儀式、固定處所、成員持續參與或分工明確為必要」，
    復於107 年1 月3 日將該條例第2 條第1 項內文中「具有持
    續性『及』牟利性之有結構性組織」，修正為「具有持續性『
    或』牟利性之有結構性組織」，是107 年1 月3 日修正後之
    犯罪組織不以脅迫性或暴力性之犯罪活動為限，凡以實施強
    暴、脅迫、詐術、恐嚇為手段，或最重本刑逾5 年有期徒刑
    之刑之罪，所組成具有持續性或牟利性之有結構性組織均屬
    之。惟行為人於主觀上對於所參與者係具有持續性或牟利性
    之有結構性組織乙節，並未有所認識，自難遽以上開參與犯
    罪組織罪相繩。經查，被告雖於集團內負責擔任車手，然其
    對於該詐欺集團內部之成員共有幾人、就本案詐欺取財犯行
    之分工細節等均無所悉，此觀被告供稱：我只是依指示負責
    提款，對於該集團運作之方式、成員人數、各自負責之工作
    均不清楚等語即明（偵26236 卷第16頁）；又被告自承係於
    107 年8 月間某日始加入本案詐欺集團，距告訴人等於107 
    年8 月17日、21日接獲詐騙電話，旋即將款項匯入詐欺集團
    成員所指示之帳戶，再由被告於107 年8 月17日、21日、22
    日完成款項提領之行為分擔等情以觀，被告加入該集團之期
    間非長，上述之犯罪歷程前後亦僅相隔數日，本件遭詐騙之
    被害人亦非甚多，被告對於該詐欺集團是否為具有持續性或
    牟利性之有結構性組織暨該組織運作模式等情是否知悉，實
    屬有疑。再者，本案除被告經查獲外，依檢察官所舉各項事
    證，尚無從證明被告與其他不詳同夥間所屬之犯罪集團確係
    具有結構性之組織；就不詳同夥之真實人別，及其集團本質
    、運作等實際狀況，亦均無證據可資調查，又無證據證明其
    所屬之犯罪集團已存在相當期間，或此後亦將持續存在，即
    無從認定上開犯罪集團係具有「持續性」、「結構性」之組
    織，而該當於組織犯罪防制條例所稱之「犯罪組織」甚明。
    要之，本案均查無其他積極證據足資證明該不詳同夥所屬之
    犯罪集團確係具有「持續性」及「結構性」之組織，自非得
    以參與犯罪組織之罪名相繩，原應就此部分為被告無罪之諭
    知。惟檢察官認此部分若成立犯罪，與被告前揭經起訴論罪
    之三人以上共同詐欺取財犯行有想像競合之裁判上一罪關係
    ，爰不另為無罪之諭知。
四、撤銷改判部分
　㈠原審就被告如附表一各編號所示犯行部分據以論科，固非無
    見。惟查：①被告就如附表一各編號所為，雖均符合刑法第4
    7條第1 項累犯之規定，惟本院參酌司法院釋字第775 號解
    釋意旨，綜合考量被告前所違犯及本件所違犯者之犯罪類型
    、犯罪時間間隔等各項情狀後，認被告所犯上開5 罪，均不
    依刑法第47條第1 項規定加重其最低本刑，業經本院說明如
    前，原判決就被告所犯上開5 罪，均依累犯規定加重其刑，
    尚有未洽。②按科刑判決時，對刑之量定，應以行為人之責
    任為基礎，本於比例、平等及罪刑相當等原則，並審酌刑法
    第57條所列各款情狀為輕重之標準。查被告就其所犯各罪，
    各犯罪手法大致相符，犯罪所生損害亦未相差過距(在1萬元
    至24萬元之間），原審就被告如附表一編號1 至3、5所示犯
    行各量處有期徒刑1年4月至1年10月(受詐金額為1萬元至8萬
    元），就如附表一編號4所示犯行則量處有期徒刑2年8 月(
    被騙金額為24萬元），並定應執行刑為有期徒刑3年6月未敘
    明所為上開量刑之差異，及所酌定前揭執行刑之理由，容有
    違比例原則、公平原則，亦有理由欠備之違誤。被告上訴意
    旨否認有三人以上共犯詐欺云云，雖無理由，惟其指摘原判
    決量刑過重，則為有理由，且原判決亦有前開可議之處，自
    應由本院就原判決關於有罪之主刑部分，暨定應執行刑部分
    ，均予以撤銷改判。爰以行為人之責任為基礎，並審酌被告
    之素行資料，為智識正常且社會經歷豐富之人，竟捨正途，
    率然擔任提領款項之車手，意圖以輕鬆提領款項之方式，與
    詐欺集團成員利用一般民眾欠缺法律專業知識，牟取不法利
    益，使正犯得以隱身在後，增加檢警查緝及被害人求償之困
    難，顯造成社會經濟秩序及他人財產安全之危害，而本件告
    訴人等受騙金額固分別為1萬元至24萬元，惟被詐情節均相
    同(即遭人喬裝友人以「假借款，真詐財」方式)，各罪量刑
    差距不宜過大；又被告之犯罪動機及目的僅意在牟取不勞而
    獲之非分財物供己花用，在倫理、道德上不具任何值憫可宥
    之處，惟考量被告犯後坦承之態度，且與部分被害人成立調
    解，惟尚未實際履行，兼衡其智識教育程度、家庭經濟及生
    活狀況等一切情狀，量處如附表一各編號主文欄所示之刑。
　㈡按刑法總則編第七章有關數罪併罰之規定，係立法者基於刑
    事政策之考量，其目的旨在避免數罪累計而處罰過嚴，罪責
    失衡，藉此將被告所犯數罪合併之刑度得以重新裁量，防止
    刑罰過苛，以保障人權。此由刑法第50條第1項前段、第51
    條第5款規定，裁判確定前犯數罪者，併合處罰之；數罪併
    罰，分別宣告其罪之刑，其宣告多數有期徒刑者，於各刑中
    之最長期以上，各刑合併之刑期以下，定其刑期，但不得逾
    30年，可知，定執行刑制度的功能在於授權法官權衡個案，
    綜合考量各罪不法程度與行為人的罪責，所定的執行刑既不
    應該評價不足，亦不得過度評價，經過充分評價所宣告的執
    行刑，必須符合罪責相當原則及比例原則之要求，倘併合處
    罰之複數有期徒刑僅以累加計算合併執行，造成應執行有期
    徒刑過長，即會成為過度評價。再者，國家使用刑罰懲罰或
    矯治犯罪，必須考慮手段的效益，使用過度的刑罰，會使邊
    際效用遞減，未必能達到目的，卻造成犯罪管理的過度花費
    ，故數罪合併定執行刑的制度，內部功能是依據罪責相當原
    則，進行充分而不過度的評價，外部功能則是實現刑罰經濟
    的功能。是法院就應併合處罰之數個有期徒刑宣告定其應執
    行刑時，不僅應遵守上開所定「以宣告各刑中之最長期為下
    限，各刑合併之刑期為上限，但最長不得逾30年」之外部界
    限，更應受不得明顯違反公平正義、法律秩序理念及目的之
    規範。執行刑之酌定，應視行為人所犯數罪之犯罪類型而定
    ，即倘行為人所犯數罪屬相同之犯罪類型者，於併合處罰時
    ，其責任非難重複之程度較高，自應綜合各罪判斷酌定較低
    之應執行刑；然行為人所犯數罪雖屬相同之犯罪類型，但所
    侵犯者為具有不可替代性、不可回復性之個人法益，於併合
    處罰時，其責任非難重複之程度則較低，而可酌定較高之應
    執行刑；另行為人所犯數罪非惟犯罪類型相同，且其行為態
    樣、手段、動機均相似者，於併合處罰時，其責任非難重複
    之程度更高，更應酌定較低之應執行刑；反之，行為人所犯
    數罪各屬不同之犯罪類型者，於併合處罰時，其責任非難重
    複之程度最低，當可酌定較高之應執行刑。經查：本件被告
    如附表一各編號所示之犯行，均為三人以上共同詐欺取財罪
    ，犯罪時間尚屬集中，侵害法益均屬他人之財產法益，責任
    非難重複之程度較高。如以實質累加之方式定應執行刑，處
    罰之刑度顯將超過其行為之不法內涵，而違反罪責原則，依
    前開之說明及多數犯罪責任遞減原則，定其應執行刑為有期
    徒刑2年10月。
五、上訴駁回部分
    按對於本案之判決提起上訴者，其效力及於相關之沒收判 
    決；對於沒收之判決提起上訴者，其效力不及於本案判 決
    ，刑事訴訟法第455條之27第1項定有明文。次按犯罪所 得
    ，屬於犯罪行為人者，沒收之。前2項之沒收，於全部或 一
    部不能沒收或不宜執行沒收時，追徵其價額。犯罪所得 已
    實際合法發還被害人者，不予宣告沒收或追徵。刑法第38條
    之1第1項、第3項、第5項分別定有明文。次按共同犯罪所得
    之物之沒收或追徵，應就各共同正犯實際分得之數為之，始
    符合個人責任原則及罪責相當原則。各共同正犯有無犯罪所
    得，或實際犯罪所得之多寡，應由事實審法院  綜合卷證資
    料及調查結果認定之（最高法院104年度台上字第3506號判
    決意旨參照）。本件被告對於原判決不服提起上訴，雖其上
    訴僅爭執本案罪名及量刑，惟依刑事訴訟法第455條之27第1
    項前段規定，其上訴效力仍及於沒收部分，先予敘明。又本
    件告訴人等被詐金額固分別為1萬元至24萬元(合計為41萬元
    ），惟被告於警詢中供稱其每日取款報酬為1千 元至2千元
    不等，而於本案擔任車手實際領得之報酬共計5千元（偵249
    57卷第15、17頁，偵26236卷第13、17頁，原審訴字卷㈡第25
    5頁，本院卷第143頁）。故被告因本案犯罪所分得之金額應
    為5千元，雖未扣案，然既為被告因本案犯罪所得之財物，
    又無刑法第38條之2 第2 項之情形，原判決因而依刑法第38
    條之1 第1 項、第3 項規定，宣告沒收，並諭知於全部或一
    部不能或不宜執行沒收時，追徵其價額，並無不合。被告上
    訴關於沒收部分，並未隻字片語指摘，而原判決關於此部分
    亦無違法或不當之處，已如上述。是被告關於此部分之上訴
    ，為無理由，應予駁回。
據上論斷，應依刑事訴訟法第369條第1項前段、第368條、第364
條、第299條第1項前段，刑法第28條、第339條之4第1項第2款、
第47條第1 項、第51條第5 款，刑法施行法第1 條之1，判決如
主文。
本案經檢察官陳昭仁、陳鴻濤分別提起公訴，檢察官高文政移送
併辦，檢察官曾忠己到庭執行職務。
中　　華　　民　　國　　109 　年　　2 　　月　　18　　日
                  刑事第十一庭  審判長法　官  楊力進
                                      法　官  許文章
                                      法　官  雷淑雯
以上正本證明與原本無異。
如不服本判決，應於收受送達後20日內向本院提出上訴書狀，其
未敘述上訴之理由者並得於提起上訴後20日內向本院補提理由書
（均須按他造當事人之人數附繕本）「切勿逕送上級法院」。
                                      書記官  陳樂觀
中　　華　　民　　國　　109 　年　　2 　　月　　18　　日

附錄：本案論罪科刑法條全文
中華民國刑法第339條之4
犯第 339 條詐欺罪而有下列情形之一者，處 1 年以上 7 年以
下有期徒刑，得併科 1 百萬元以下罰金：
一、冒用政府機關或公務員名義犯之。
二、三人以上共同犯之。
三、以廣播電視、電子通訊、網際網路或其他媒體等傳播工具，
    對公眾散布而犯之。
前項之未遂犯罰之。
附表一：
編號 被害人或告訴人 遭詐騙手法 匯款或轉帳金額（新臺幣） 詐騙帳戶帳號 主文（主刑部分） 1 王瓏瓏 於107 年8 月17日某時，因遭不詳之人喬裝成友人，以「假借錢、真詐財」之方式受騙，旋即匯款至指定帳戶。 5 萬元 兆豐銀行00000000000000號帳戶 陳建華犯三人以上共同詐欺取財罪，累犯，處有期徒刑壹年肆月。  證據名稱及出處 1.證人即告訴人王瓏瓏之警詢證述（偵24957卷第19至20頁）。 2.匯款申請書影本2 紙（偵24957卷第24頁）。    2 張學榵 於107 年8 月17日13時34分許，因遭不詳之人喬裝成友人，以「假借錢、真詐財」之方式受騙，旋即匯款至指定帳戶。 1 萬元 兆豐銀行00000000000000號帳戶 陳建華犯三人以上共同詐欺取財罪，累犯，處有期徒刑壹年貳月。  證據名稱及出處 1.證人即告訴人張學榵之警詢證述（偵26236卷第19至25頁）。 2.土地銀行自動櫃員機交易明細表1 紙（偵6214卷第46頁）。    3 陳曉芳 於107 年8 月17日13時18分許，因遭不詳之人喬裝成友人，以「假借錢、真詐財」之方式受騙，旋即匯款至指定帳戶。 3 萬元 兆豐銀行00000000000000號帳戶 陳建華犯三人以上共同詐欺取財罪，累犯，處有期徒刑壹年貳月。  證據名稱及出處 1.證人即告訴人陳曉芳之警詢證述（偵23236 卷第29至33頁）。 2.高雄市政府警察局鹽埕分局108 年9 月26日高市警鹽分偵字第10871168400 號函暨所附翻拍照片及帳號資料（原審訴字卷㈡第203 至213 頁）。    4 蔡英鍛（黃子嘉之母） 於107 年8 月21日12時33分許，因遭不詳之人喬裝成友人，以「假借錢、真詐財」之方式受騙，旋即匯款至指定帳戶。 24萬元 中華郵政00000000000000000號帳戶 陳建華犯三人以上共同詐欺取財罪，累犯，處有期徒刑壹年捌月。  證據名稱及出處 1.證人即告訴人黃子嘉之警詢證述（偵24492 卷第57至63頁）。 2.匯款明細（偵24492 卷第89頁）。    5 徐田暄 於107 年8 月21日14時35分許，因遭不詳之人喬裝成友人，以「假借錢、真詐財」之方式受騙，旋即匯款至指定帳戶。 8 萬元 國泰世華銀行000000000000000號帳戶 陳建華犯三人以上共同詐欺取財罪，累犯，處有期徒刑壹年肆月。  證據名稱及出處 1.證人即告訴人徐田暄之警詢證述（偵25253 卷第15至19頁）。 2.桃園市政府警察局楊梅分局草湳派出所受理詐騙帳戶通報警示簡便格式表（偵25253 號卷第29頁）。    

附表二：
編號 詐騙帳戶 提領時間（均為107年8月） 提領地點 提領金額（新臺幣） 1 兆豐銀行00000000000000號帳戶 17日12時2 分許 臺北市○○區○○○路00號 20,005元 2  17日12時3 分許  10,005元 3  17日14時21分許 臺北市○○區○○街00號 20,005元 4  17日13時26分許 臺北市○○區○○○路00號 20,005元 5  17日13時26分許  10,005元 6  17日13時54分許  10,005元 7 中華郵政00000000000000000號帳戶 21日13時16分許 臺北市○○區○○路000號 20,005元 8  21日13時17分許  20,005元 9  21日13時17分許  20,005元 10  21日13時17分許  20,005元 11  21日13時17分許 臺北市○○區○○路000號 20,005元 12  21日13時17分許  20,005元 13  21日13時17分許  20,005元 14  21日13時17分許  10,005元 15  22日0 時8分許 基隆市○○區○○街000號 60,000元 16  22日0 時9分許  20,000元 17  22日0 時10分許  10,000元 18 國泰世華銀行000000000000000 號帳戶 21日15時10分許 臺北市○○區0 巷00號 20,000元 19  21日15時11分許  20,000元 20  21日15時12分許  20,000元 21  21日15時13分許  20,000元